【裁判字號】    98,交聲,1198
【裁判日期】    981016
【裁判案由】    聲明異議
【裁判全文】
臺灣臺南地方法院交通事件裁定        98年度交聲字第1198號
移送機關    交通部公路總局臺中區監理所
異議人即
受處分人    甲○○
                      號
上列異議人即受處分人因違反道路交通管理處罰條例案件，對於
交通部公路總局臺中區監理所民國98年7月10日所為之裁決處分
（處分案號：中監違字第裁60-1AB818891號）聲明異議，本院裁
定如下：
    主    文
原處分撤銷。
甲○○不罰。
    理    由
一、原處分意旨略以：異議人即受處分人甲○○（下稱異議人）
    所有車牌號碼ED-5383號自用一般小客車，於民國96年10月9
    日10時35分許，在臺北市○○街73號週邊，因在人行道停車
    ，經臺北市政府交通局停車管理工程處逕行舉發，嗣經移送
    機關即交通部公路總局臺中區監理所（下稱原處分機關）以
    其在禁止臨時停車處所停車之違規事證明確，依道路交通管
    理處罰條例第56條第1項第1款之規定，裁處異議人罰鍰新臺
    幣（下同）1,200元等語。
二、本件異議意旨略以：異議人不知車牌被盜用，且違規車輛與
    異議人車輛ED-5383號車之車籍資料及款式不同，加上原CE-
    2588號車懸掛異議人車牌違規之地點均在東新街週邊，請查
    明異議人車牌被盜用所衍生違規罰款，並請予以罰之，此外
    ，異議人之車牌已於95年3月28日由台中監理所逕行註銷，
    車體也於96年7月12日被環保局拖吊走，為此聲明異議，請
    求撤銷原處分等語。
三、本件異議人否認有於上開地點停車，主張其車牌被盜用，且
    違規車輛與異議人車輛ED-5383號車之車籍資料及款式不同
    等語；經查，本件業經台北市政府交通局停車管理工程處以
    98年8月4日北市停管字第09835259500號書函略以：查車輛
    監理資料顯示，該車已於95年3月28日登錄因逾檢註銷環保
    廢棄、車輛號牌未繳回，遭掛附他車，爰此，本案同意撤銷
    舉發等語，有該管理處函一紙在卷可稽。是本件依現存之證
    據，尚難認異議人前開車輛有停放於本案之地點，揆諸前揭
    說明，原處分機關依前開條例處罰異議人，即有未洽，異議
    人之異議為有理由，應由本院將原處分撤銷，並為異議人不
    罰之諭知，以資適法。
四、至原處分機關98年8月6日中監自字第0981006048號函固謂：
    「本案就1AB818891號違規案，業經台北市停車管理工程處
    撤銷舉發在案，關於中監違字第裁60-1AB818891號裁決書之
    裁決聲明異議案，因行政處分不存在，建請鈞院不受理」等
    語，然查，本件雖經舉發機關撤銷舉發，但原處分機關之裁
    決處分仍然存在，尚難以舉發機關之撤銷舉發即逕認中監違
    字第裁60-1AB818891號裁決書之裁決已不存在，本院仍應就
    異議有無理由為裁定，不應為不受理之裁定，附此敘明。
五、據上論斷，應依道路交通管理處罰條例第87條第2項、道路
    交通案件處理辦法第20條前段，裁定如主文。
中    華    民    國    98    年    10    月    16    日
                    交通法庭  法  官 張家瑛
以上正本證明與原本無異。
如不服本裁定，應於收受送達後5日內向本院提出抗告狀。（應
附繕本）
                              書記官 李淑惠
中    華    民    國    98    年    10    月    19    日


司法院資訊處製作；財團法人民間司法改革基金會備份。
